臺灣板橋地方法院刑事判決　　　　　　　95年度易字第1694號
公　訴　人　臺灣板橋地方法院檢察署檢察官
被　　　告　甲○○
上列被告因竊盜案件，經檢察官提起公訴（九十五年度偵字第一
八九四○號），於被告為有罪之陳述後，本院合議庭裁定由受命
法官獨任依簡式審判程序審理，茲判決如下：
    主  文
甲○○攜帶兇器而犯竊盜罪，未遂，累犯，處有期徒刑陸月，如
易科罰金，以新臺幣壹仟元折算壹日。
    事  實
一、甲○○前因違反動產擔保交易法案件，經臺灣苗栗地方法院
    以九十四年度簡字第一六五號判處有期徒刑三月確定，於民
    國九十四年五月四日以易科罰金執行完畢；又因竊盜案件，
    經臺灣苗栗地方法院以九十四年度苗簡字第四八三號判處有
    期徒刑四月確定，於九十五年一月二十六日以易科罰金執行
    完畢。
二、甲○○於九十五年八月五日凌晨三時五十分許，行經位於臺
    北縣五股鄉○○路○段三號之河堤道高架橋五股蘆洲交界空
    地時，見該處置放由昭碩工程有限公司（下稱為昭碩公司）
    所有之四一○型挖土機，其因失業且肩負家計而需款孔急，
    竟萌生意圖為自己不法所有之犯意，而欲竊取該挖土機上之
    振動機馬達變賣，乃先取用置放在旁同為昭碩公司所有之十
    九號金屬扳手乙支作為暫時使用之工具，旋即攜持該扳手而
    著手拆卸上開挖土機之震動機馬達欲行竊取，惟於尚未拆卸
    完成得手之際，即為保全人員吳清芳發現報警查獲。
三、案經昭碩公司負責人乙○○訴由臺北縣政府警察局三重分局
    移送臺灣板橋地方法院檢察署檢察官偵查起訴。
    理  由
一、上揭犯罪事實，業據被告甲○○自白不諱，核與告訴人代表
    人乙○○之指訴、證人吳清芳於警詢中之供述合致，並有贓
    物認領保管單乙紙為證，堪信其前開自白應與事實相符。此
    外，復有卷附日出日沒時刻表乙份、拍攝現場、贓物及作案
    工具之相片可為佐據，本件事證已臻明確，被告如事實欄所
    載之犯行堪為認定，應予依法論科。
二、查被告行竊攜帶之十九號金屬扳手乙支，係金屬材質，如以
    之攻擊人體，客觀上顯足以造成相當之傷害，堪認具殺傷力
    而足供兇器之使用。又上開扳手雖係被告於現場取用而非由
    其自他處攜帶前往，惟被告既於開始拆卸振動機馬達而著手
    行竊之際攜此為工具，其行為情狀自屬攜帶兇器而犯之。核
    被告所為，係犯刑法第三百二十一條第二項、第一項第三款
    之攜帶兇器竊盜未遂罪。被告著手為竊盜行為之實行，然未
    生移置所欲行竊物品之支配監督管領於其實力下之結果，為
    未遂犯，應依刑法第二十五條第二項之規定減輕其刑。又其
    有如事實欄所載之犯罪科刑執行紀錄，此有臺灣高等法院被
    告前案紀錄表附卷足參，其於有期徒刑執行完畢後五年以內
    故意再犯本件最重本刑為有期徒刑以上之罪，為累犯，應依
    刑法第四十七條第一項之規定加重其刑，並依法先加重後減
    輕之。爰審酌被告有前述犯罪科刑執行紀錄，素行不佳，因
    個人家計生活所需驟起盜心，動機雖有可議，然並非為個人
    享樂冶遊之用，其情形尚非惡劣，以攜帶兇器之方式為之，
    危害程度較重，而所欲竊物品之價值雖非微，然並未得手，
    對告訴人所生之損害尚輕，併於偵審中能坦承犯行，犯罪後
    態度尚稱良好等一切情狀，量處如主文所示之刑，並諭知易
    科罰金之折算標準，以資儆懲。
二、不另為無罪諭知之部分：
  (一)公訴意旨尚以被告係基於意圖為自己不法所有之犯意，而同
    時行竊上開十九號扳手與振動機馬達，因認被告就該扳手部
    分亦涉有刑法第三百二十一條第二項、第一項之竊盜罪嫌。
  (二)訊之被告固坦認取用上開扳手之事實，惟矢口否認就該物有
    為自己不法所有之行竊意圖，辯稱僅係作為拆卸振動機馬達
    時暫時使用之工具，並無竊取該扳手之意等語。
  (三)經查：被告就行竊振動機馬達之部分既已坦認不諱，衡情當
    無獨就行竊價值甚為低微之扳手部分為不實否認之必要與實
    益，且其此部分置辯徵諸其行為動機與行為方式，亦無與事
    理明顯不符之處，公訴人復未就此部分提出被告確係基於為
    自己不法所有之意圖而拿取該扳手之積極證據，是被告此部
    分之辯解堪可採信。則被告既僅係為行竊振動機馬達之目的
    ，而暫時取用該扳手作為行竊工具，主觀上就該扳手並無為
    自己不法所有之意圖，自與刑法竊盜罪之犯罪構成要件有所
    未合，此部分尚不構成犯罪。惟公訴人認此部分與上開行竊
    振動機馬達部分係屬同一行為之單一犯罪關係，爰不另為無
    罪之諭知，併此敘明。
三、應移由臺灣屏東地方法院檢察署檢察官另案偵查之部分：
  (一)本件依公訴人送交之卷證及被告於本院審理時所為之自白，
    被告另涉有四次竊取挖土機振動機馬達各乙具之竊盜罪嫌，
    其行為時間、地點與被害人詳如附表所示。
  (二)惟檢察官於本件偵查終結時，僅就前開論科部分提起公訴，
    未將上開四件竊盜案件列入起訴範圍，亦未為其他移轉管轄
    偵查或移送併案審理等處置。而該等竊盜案件被害人與本件
    不同，被告之行為係侵害不同之財產法益而屬數罪，與本件
    起訴部分並無實質上一罪或裁判上一罪之關係而非起訴效力
    所及，本院依法不得逕行審判。審酌該等案件之行為地與被
    告住所地等情形，本件應移由臺灣屏東地方法院檢察署檢察
    官另案偵查，附此敘明。
據上論斷，應依刑事訴訟法第二百七十三條之一第一項、第二百
九十九條第一項前段，刑法第三百二十一條第一項第三款、第二
十五條第二項、第四十七條第一項，刑法施行法第一條之一第一
項、第二項前段，判決如主文。
本案經檢察官曾文鐘到庭執行職務。
中　　華　　民　　國　　96　　年　　2 　　月　　27　　日
                  刑事第十一庭  法　官  楊  博  欽
以上正本證明與原本無異
如不服本判決應於送達後十日內向本院提出上訴狀
                                書記官　李  慈  容
中　　華　　民　　國　　96　　年　　2 　　月　　27　　日
附錄本案論罪科刑法條全文：
中華民國刑法第三百二十一條
  犯竊盜罪而有左列情形之一者，處六月以上、五年以下有期徒
  刑：
    一　於夜間侵入住宅或有人居住之建築物、船艦或隱匿其內
        而犯之者。
    二　毀越門扇、牆垣或其他安全設備而犯之者。
    三　攜帶兇器而犯之者。
    四　結夥三人以上而犯之者。
    五　乘火災、水災或其他災害之際而犯之者。
    六　在車站或埠頭而犯之者。
  前項之未遂犯罰之。
附表（應移由臺灣屏東地方法院檢察署檢察官另案偵查部分）：
┌──┬──────┬─────────────┬───┐
│編號│時       間 │地                      點│被害人│
├──┼──────┼─────────────┼───┤
│ 一 │95年3月15日 │臺南縣新營市○○○路工地  │盧國雄│
├──┼──────┼─────────────┼───┤
│ 二 │95年4月8日  │屏東里港大橋              │盧啟昌│
├──┼──────┼─────────────┼───┤
│ 三 │95年4月20日 │屏東高樹大橋              │陳明泉│
├──┼──────┼─────────────┼───┤
│ 四 │95年5月17日 │臺南縣善化鎮南二高工地    │陳俊德│
└──┴──────┴─────────────┴───┘
